es: Material o tecnología de la almohadilla: D3O; Espuma de etilvinilacetato; Gel; Plástico de cubierta dura; Mezcla de Kevlar; Espuma de poliuretano; SAS-TEC; SmartFlex; VPD; Otro
sl-SI: Material ali tehnologija ploščic: D3O; Pena EVA; Gel; Trda plastika; Mešanica z materialom Kevlar; Pena PU; SAS-TEC; SmartFlex; VPD; Drugo
pt-BR: Pad material ou tecnologia: D3O; Espuma EVA; Gel; Plástico rígido; Mistura de Kevlar; Espuma PU; SAS-TEC; SmartFlex; VPD; Outro
bg-BG: Материал или технология на подложката: D3O; EVA пяна; Гел; Твърда пластмаса; Кевларена смес; PU пяна; SAS-TEC; SmartFlex; VPD; Друго
fr: Matière ou technologie de la protection: D3O; Mousse EVA; Gel; Plastique à coque rigide; Mélange de Kevlar; Mousse PU; SAS-TEC; SmartFlex; VPD; Autre
tr: Ped malzemesi veya teknolojisi: D3O; EVA köpük; Jel; Sert plastik; Kevlar karışımı; PU köpük; SAS-TEC; SmartFlex; VPD; Diğer
nl: Pad materiaal of technologie: D3O; Ethyleen-vinylacetaatschuim; Gel; Hardshell-plastic; Kevlar-mix; Polyurethaanschuim; SAS-TEC; SmartFlex; VPD; Overig
sk-SK: Materiál alebo technológia chrániča: D3O; Pena EVA; Gél; Pevný plast; Zmes Kevlar; Pena PU; SAS-TEC; SmartFlex; VPD; Iné
da: Pudemateriale eller -teknologi: D3O; EVA-skum; Gel; Hard shell-plastik; Kevlar-blanding; PU-skum; SAS-TEC; SmartFlex; VPD; Andet
zh-TW: 護墊材質或技術: D3O; EVA 泡棉; 凝膠; 硬殼塑膠; Kevlar 混紡; PU 泡棉; SAS-TEC; SmartFlex; VPD; 其他
ro-RO: Materialul sau tehnologia pad-ului: D3O; EVA foam; Gel; Plastic dur; Amestec Kevlar; PU foam; SAS-TEC; SmartFlex; VPD; Altele
ru: Материал или технология защиты: D3O; Пена EVA; Гель; Твердый пластик; Смесь с Kevlar; Пенополиуретан; SAS-TEC; SmartFlex; VPD; Другое
nb: Polstringsmateriale eller -teknologi: D3O; etylen-vinylacetatskum; Gelé; Hardplast; Kevlar-blanding; polyuretanskum; SAS-TEC; SmartFlex; VPD; Annet
sv: Material eller teknik för dynan: D3O; EVA-skum; Gel; Hårdplast; Kevlar-blandning; PU-skum; SAS-TEC; SmartFlex; VPD; Övrigt
en: Pad material or technology: D3O; EVA foam; Gel; Hard-shell plastic; Kevlar blend; PU foam; SAS-TEC; SmartFlex; VPD; Other
ko: 패드 소재 또는 기술: D3O; EVA 폼; 겔; 하드쉘 플라스틱; Kevlar 혼방; PU 폼; SAS-TEC; SmartFlex; VPD; 기타
hu: Párna anyaga vagy technológiája: D3O; EVA hab; Gél; Kemény műanyag burkolat; Kevlar keverék; PU hab; SAS-TEC; SmartFlex; VPD; Egyéb
it: Materiale o tecnologia del pad: D3O; schiuma di etilene acetato di vinile; Gel; Plastica a guscio rigido; Misto Kevlar; schiuma di poliuretano; SAS-TEC; SmartFlex; VPD; Altro
fi: Suojuksen materiaali tai teknologia: D3O; EVA-vaahto; Geeli; Kovakuorimuovi; Kevlar-sekoite; PU-vaahto; SAS-TEC; SmartFlex; VPD; Muu
de: Polstermaterial oder -technologie: D3O; EVA-Schaum; Gel; Hartschalen-Kunststoff; Kevlar-Mischung; PU-Schaum; SAS-TEC; SmartFlex; VPD; Sonstige
th: วัสดุหรือเทคโนโลยีของแผ่นรอง: D3O; โฟมอีทิลีนไวนิลอะเซเทต; เจล; พลาสติกแข็ง; วัสดุผสม Kevlar; โฟมโพลิยูรีเทน; SAS-TEC; SmartFlex; VPD; อื่นๆ
hr-HR: Materijal ili tehnologija jastučića: D3O; EVA pjena; Gel; Tvrda plastika; Mješavina od Kevlara; PU pjena; SAS-TEC; SmartFlex; VPD; Ostalo
pl: Materiał lub technologia ochraniacza: D3O; Pianka EVA; Żel; Twardy plastik; Mieszanka Kevlar; Pianka PU; SAS-TEC; SmartFlex; VPD; Inne
el: Υλικό ή τεχνολογία μαξιλαριού: D3O; Αφρός EVA; Τζελ; Πλαστικό με σκληρό κέλυφος; Μείγμα Kevlar; Αφρός PU; SAS-TEC; SmartFlex; VPD; Άλλο
lt-LT: Apsaugos medžiaga arba technologija: D3O; EVA putplastis; Gelis; Kieto apvalkalo plastikas; Kevlaro mišinys; PU putplastis; SAS-TEC; „SmartFlex“; VPD; Kita
cs: Materiál nebo technologie podložky: D3O; Pěna EVA; Gel; Tvrdý plast; Směs Kevlaru; Pěna PU; SAS-TEC; SmartFlex; VPD; Jiné
zh-CN: 护垫材料或技术: D3O; 乙烯醋酸乙烯酯泡沫; 凝胶; 硬壳塑料; Kevlar 混纺; 聚氨酯泡沫; SAS-TEC; SmartFlex; VPD; 其他
vi: Vật liệu hoặc công nghệ đệm: D3O; Mút xốp EVA; Gel; Nhựa vỏ cứng; Hỗn hợp Kevlar; Mút xốp PU; SAS-TEC; SmartFlex; VPD; Khác
ja: パッドの素材または技術: D3O; エチレン酢酸ビニルアセテートフォーム; ジェル; ハードシェルプラスチック; Kevlarブレンド; ポリウレタンフォーム; SAS-TEC; SmartFlex; VPD; その他
pt-PT: Material ou tecnologia da almofada: D3O; Espuma de etileno acetato de vinilo; Gel; Plástico rígido; Mistura de Kevlar; Espuma de poliuretano; SAS-TEC; SmartFlex; VPD; Outro